---
title: "Introduccion a emocionARemojis"
output: rmarkdown::html_vignette
vignette: >
  %\VignetteIndexEntry{Introduccion a emocionARemojis}
  %\VignetteEngine{knitr::rmarkdown}
  %\VignetteEncoding{UTF-8}
---

```{r, include = FALSE}
knitr::opts_chunk$set(
  collapse = TRUE,
  comment = "#>"
)
```

El paquete `emocionARemojis` provee datos normativos afectivos de
emojis recogidos en poblacion argentina. Forma parte de la familia de
paquetes `emocionAR` de normas afectivas para poblacion argentina.

La base trae normas de valencia, activacion, dominancia, familiaridad
y claridad, discriminadas por submuestra (general, mujeres, hombres).

## Cargar los datos

```{r setup}
library(emocionARemojis)

data(emojis)
head(emojis)
```

Cada emoji aparece en tres filas, una por submuestra normativa. Este
formato largo facilita comparar normas entre grupos.

## Seleccionar emojis para un experimento

La funcion `seleccionar_emojis()` filtra por rango afectivo. Por
ejemplo, para un estudio que necesita emojis negativos y activantes:

```{r}
seleccionar_emojis(valencia = c(1, 4), activacion = c(6, 9))
```

## Resumen normativo

```{r}
resumen_afectivo()
resumen_afectivo(poblacion = "Mujeres")
```

## Citar los datos

Si usas estos datos en una investigacion, por favor citalos:

```{r, eval = FALSE}
citation("emocionARemojis")
```
